ru: Входящие в комплект аксессуары для слайдборда: Сумка для переноски; Набор для чистки; Ограничители/бамперы; Расширительные панели; Обучающее руководство/DVD; Амортизаторы (резинки); Смазка для слайдборда; Носки (бахилы) для скольжения; Носки для скольжения; Другое
nl: Schaatsplank meegeleverde accessoires: Draagtas; Reinigingskit; Eindstoppen/bumpers; Uitbreidingspanelen; Instructiehandleiding/dvd; Reboundbanden; Glijmiddel voor slideboard; Slide-schoentjes; Slide-sokken; Overig
hr-HR: Pribor za kliznu ploču uključen: Torba za nošenje; Komplet za čišćenje; Završni graničnici / odbojnici; Produžne ploče; Vodič s uputama / DVD; Trake za odbijanje; Mazivo za dasku za klizanje; Nazuvci za klizanje; Čarape za klizanje; Ostalo
sl-SI: Vključeni dodatki drsne plošče: Torba za prenašanje; Komplet za čiščenje; Končni odbijači/zaščite; Podaljševalne plošče; Vodnik z navodili/DVD; Odbojni trakovi; Mazivo za drsno desko; Nogavice/copati za drsanje; Drsne nogavice; Drugo
hu: Csúszódeszka tartozékok: Hordozótáska; Tisztítókészlet; Végállásütközők/lökhárítók; Bővítőpanelek; Használati útmutató/DVD; Visszapattanó szalagok; Csúszódeszka-síkosító; Csúszótalpak; Csúszózoknik; Egyéb
de: Enthaltenes Zubehör für das Slideboard: Tragetasche; Reinigungsset; Endanschläge/Stoßfänger; Erweiterungspaneele; Bedienungsanleitung/DVD; Rebound-Bänder; Gleitbrett-Schmiermittel; Gleit-Überschuhe; Gleitsocken; Andere
fi: Liukumaton mukana toimitettavat lisävarusteet: Kantokassi; Puhdistuspakkaus; Päätypysäyttimet/puskurit; Jatkopaneelit; Käyttöopas/DVD; Palautusnauhat; Liukulaudan voiteluaine; Liukutossut; Liukusukat; Muu
zh-CN: 包含的滑行板配件: 手提袋; 清洁套件; 端部止挡/缓冲器; 扩展板; 说明指南/DVD; 回弹带; 滑行板润滑剂; 滑行鞋套; 滑行袜; 其他
ja: スライドボード付属アクセサリー: キャリーバッグ; クリーニングキット; エンドストップ/バンパー; 拡張パネル; 取扱説明書/DVD; リバウンドバンド; スライドボード用潤滑剤; スライドブーティ; スライドソックス; その他
pt-PT: Acessórios da corrediça incluídos: Saco de transporte; Kit de limpeza; Batentes; Painéis de extensão; Guia de instruções/DVD; Faixas de retorno; Lubrificante para prancha de deslize; Botas de deslize; Meias de deslize; Outro
tr: Dahil olan kaydırak tahtası aksesuarları: Taşıma çantası; Temizlik seti; Uç durdurucular/tamponlar; Uzatma panelleri; Kullanım kılavuzu/DVD; Geri tepme bantları; Kayma tahtası yağı; Kayma patikleri; Kayma çorapları; Diğer
it: Accessori della slideboard inclusi: Borsa per il trasporto; Kit di pulizia; Fermi/paraurti; Pannelli di estensione; Guida/DVD di istruzioni; Fasce di rimbalzo; Lubrificante per slide board; Scarpette per slide board; Calzini per slide board; Altro
sk-SK: Vrátane príslušenstva ku slidu: Prenosná taška; Súprava na čistenie; Koncové dorazy/nárazníky; Predlžovacie panely; Inštruktážny sprievodca/DVD; Odrazové pásy; Mazivo na kĺzavú dosku; Kĺzavé návleky; Kĺzavé ponožky; Iné
bg-BG: Включени аксесоари към слайд борда: Чанта за носене; Комплект за почистване; Крайни ограничители/буфери; Удължителни панели; Ръководство с инструкции/DVD; Ластици за отскок; Лубрикант за слайдборд; Калцуни за пързаляне; Чорапи за пързаляне; Друго
nb: Tilbehør til glidebrett inkludert: Bæreveske; Rengjøringssett; Endestoppere/støtfangere; Utvidelsespaneler; Instruksjonsguide/DVD; Rebound-bånd; Glidemiddel for slideboard; Slide-overtrekk; Glisokker; Annet
pl: W zestawie akcesoria do deski ślizgowej: Torba transportowa; Zestaw do czyszczenia; Odbojniki / stopery; Panele przedłużające; Przewodnik instruktażowy / DVD; Taśmy odbijające; Smar do maty poślizgowej; Ochraniacze poślizgowe na buty; Skarpety poślizgowe; Inne
lt-LT: Įtraukti slydimo lentos priedai: Krepšys; Valymo rinkinys; Galiniai ribotuvai / buferiai; Pailginimo plokštės; Mokomasis vadovas / DVD; Atšokimo gumos; Slydimo lentos tepalas; Slydimo antbačiai; Slydimo kojinės; Kita
cs: Obsažené příslušenství slajdu: Taška na přenášení; Čisticí sada; Koncovky/nárazníky; Prodlužovací panely; Výukový průvodce / DVD; Odrazové gumy; Lubrikant na slide board; Návleky na boty; Návleky na nohy; Jiné
el: Περιλαμβάνονται αξεσουάρ slide board: Τσάντα μεταφοράς; Κιτ καθαρισμού; Ακριανά στοπ/προφυλακτήρες; Πάνελ επέκτασης; Οδηγός εκμάθησης/DVD; Ιμάντες επαναφοράς; Λιπαντικό για slide board; Μποτάκια ολίσθησης; Κάλτσες ολίσθησης; Άλλο
es: Accesorios para la tabla deslizante incluidos: Bolsa de transporte; Kit de limpieza; Topes/parachoques; Paneles de extensión; Guía de instrucciones/DVD; Bandas de rebote; Lubricante para tabla de deslizamiento; Patucos de deslizamiento; Calcetines de deslizamiento; Otro
fr: Accessoires inclus avec la planche de glisse: Sac de transport; Kit de nettoyage; Butées/pare-chocs; Panneaux d'extension; Guide d'instructions/DVD; Bandes de rebond; Lubrifiant pour planche de glisse; Chaussons de glisse; Chaussettes de glisse; Autre
vi: Bao gồm phụ kiện ván trượt.: Túi đựng; Bộ vệ sinh; Tấm chắn hai đầu; Tấm mở rộng; Hướng dẫn/DVD đào tạo; Dây đàn hồi; Chất bôi trơn ván trượt; Giày trượt; Tất trượt; Khác
ko: 슬라이드 보드 액세서리 포함 여부: 휴대용 가방; 청소 키트; 엔드 스톱/범퍼; 확장 패널; 사용 설명서/DVD; 리바운드 밴드; 슬라이드 보드 윤활유; 슬라이드 부티; 슬라이드 양말; 기타
en: Slide board accessories included: Carrying bag; Cleaning kit; End stops/bumpers; Extension panels; Instructional guide/DVD; Rebound bands; Slide board lubricant; Slide booties; Slide socks; Other
pt-BR: Prancha de deslizamento acessórios incluídos: Bolsa de transporte; Kit de limpeza; Batentes/para-choques; Painéis de extensão; Guia de instruções/DVD; Faixas de rebote; Lubrificante para slide board; Botas de deslizar; Meias de deslizar; Outros
sv: Tillbehör för slideboard: Bärväska; Rengöringskit; Ändstopp/stötdämpare; Förlängningspaneler; Instruktionsguide/DVD; Rebound-band; Smörjmedel för slide board; Slide-tossor; Slide-strumpor; Övrigt
th: อุปกรณ์เสริมสำหรับกระดานสไลด์รวมอยู่ด้วย: กระเป๋าพกพา; ชุดทำความสะอาด; ที่กั้นปลาย/กันชน; แผงต่อขยาย; คู่มือ/ดีวีดีสอนการใช้งาน; สายยางยืดสะท้อนกลับ (Rebound band); สารหล่อลื่นกระดานสไลด์; รองเท้าสไลด์; ถุงเท้าสไลด์; อื่นๆ
zh-TW: 包含滑板配件: 攜行袋; 清潔組; 端點檔塊/防撞墊; 延伸板; 教學指南/DVD; 回彈帶; 滑板潤滑劑; 滑步鞋套; 滑步襪; 其他
da: Medfølgende tilbehør til slide board: Bæretaske; Rengøringssæt; Endestop/støddæmpere; Udvidelsespaneler; Vejledning/dvd; Rebound-bånd; Smøremiddel til glidebræt; Glidesko; Glidestrømper; Andet
ro-RO: Accesorii incluse pentru placa de alunecare: Geantă de transport; Kit de curățare; Opritoare/amortizoare; Panouri de extensie; Ghid/DVD cu instrucțiuni; Benzi de recul; Lubrifiant pentru slide board; Botoșei pentru alunecare; Șosete pentru alunecare; Altele